臺灣臺南地方法院刑事判決
111年度簡上字第38號
上  訴  人  
即  被  告  陳勝賢


上列上訴人因竊盜案件，不服本院中華民國110年12月3日110年
度簡字第2814號刑事第一審簡易判決（聲請簡易判決處刑案號：
110年度偵字第22009號），提起上訴，嗣因被告就被訴事實為有
罪之陳述，本院管轄之第二審合議庭聽取當事人意見後，改依簡
式審判程序進行，判決如下：
    主      文
上訴駁回。
    事實及理由
一、本件被告陳勝賢所犯係死刑、無期徒刑、最輕本刑為3年以
    上有期徒刑以外之罪，其於審判程序中就被訴事實為有罪之
    陳述，經審判長告知簡式審判程序之旨，並聽取公訴人及被
    告之意見後，經本院依刑事訴訟法第273條之1第1項之規定
    ，裁定進行簡式審判程序。又本件卷內之證據調查，依同法
    第273條之2規定，不受第159條第1項關於傳聞法則規定之限
    制，依法均有證據能力，合先敘明。
二、本案經本院審理結果，認第一審以被告所為係犯刑法第320
    條第1項之竊盜罪，判處拘役50日，如易科罰金，以新臺幣1
    千元折算1日，並沒收犯罪所得黑色袋子1個及行動電話1支
    ，其認事用法均無違誤，量刑亦屬妥當，應予維持，除證據
    部分增列「被告於本院審理中之自白」外，餘均引用第一審
    判決書記載之事實、證據及理由。
三、上訴人即被告提起上訴，雖為認罪之表示，惟主張因伊經濟
    不佳、工資不高，需扶養母親，繳納房租，其過去竊盜行為
    已經悔改，請求改判輕罰云云。惟查，關於刑之量定，係實
    體法上賦予法院得為自由裁量之事項，倘其量刑已以行為人
    之行為罪責為基礎，並斟酌刑法第57條各款所列情狀，在法
    定刑度內，酌量科刑，如無偏執一端，致明顯失出失入情形
    ，上級審法院本不得單就量刑部分遽指為不當或違法。又量
    刑係法院就繫屬個案犯罪之整體評價，為事實審法院得依職
    權自由裁量之事項。量刑判斷當否之準據，應就判決之整體
    觀察為綜合考量，不可摭拾其中片段，遽予評斷。從而，法
    官量刑，如非有上揭明顯違法之情事，自不能擅加指摘其違
    法或不當。原審以本件事證明確，並審酌被告不司正途，竊
    取他人財物滿足自己所需，法治觀念偏差，並兼衡被告素行
    、智識程度、經濟狀況(低收入戶)、為輕度身心障礙者之身
    心狀況，犯罪手段、犯罪態度、竊取財物之種類及價值、被
    害人取回現金等一切情狀，量處上開刑度，並諭知易科罰金
    之折算標準，認事用法均稱妥適。本件被告上訴意旨以其薪
    水低、經濟情況不佳指摘原審量刑過重，請求撤銷改判較輕
    之刑，但該被告經濟情況不好、職業工等已經為原審量刑時
    所考量在案，並無疏未審酌之情事，且原審之量刑事由亦均
    無違誤，是原審所處刑度，經本院衡酌被告前案素行及本案
    犯罪情節、被告個人狀況等一切情狀，認量處之刑度亦無違
    法或顯然過重、失輕，亦無所科之刑罰與罪責不相當之瑕疵
    可指，是被告上訴為無理由，應予駁回。
四、據上論斷，應依刑事訴訟法第455條之1第1項、第3項、第36
    4條、第273條之1第1項、第368條、第373條，判決如主文。
本案經檢察官蘇榮照聲請簡易判決處刑，檢察官莊士嶔到庭執行
職務。
中　　華　　民　　國　　111 　年　　4 　　月　　26　　日
                  刑事第十五庭  審判長法  官  莊政達
                                      法  官  陳貽明
                                      法  官  李音儀
以上正本證明與原本無異。
不得上訴。
　　　　　　　　　　　　　　　　　　　書記官  陳怡蓁
中　　華　　民　　國　　111 　年　　4 　　月　　26　　日
附錄本件論罪科刑法條
中華民國刑法第320條
意圖為自己或第三人不法之所有，而竊取他人之動產者，為竊盜
罪，處5年以下有期徒刑、拘役或50萬元以下罰金。
意圖為自己或第三人不法之利益，而竊佔他人之不動產者，依前
項之規定處斷。
前二項之未遂犯罰之。

附件：
臺灣臺南地方法院刑事簡易判決
110年度簡字第2814號
聲　請　人　臺灣臺南地方檢察署檢察官
被　　　告　陳勝賢　男　(民國00年0月00日生)
　　　　　　　　　　身分證統一編號：Z000000000號
　　　　　　　　　　住臺南市○區○○路000巷0弄00號之13
上列被告因竊盜案件，經檢察官聲請以簡易判決處刑（110年度
偵字第22009號），本院判決如下：
    主  文
陳勝賢犯竊盜罪，處拘役伍拾日，如易科罰金，以新臺幣壹仟元
折算壹日。
未扣案之黑色袋子壹個、IPHONE XR行動電話壹支，均沒收之，
於全部或一部不能沒收或不宜執行沒收時，追徵其價額。
    犯罪事實
一、陳勝賢意圖為自己不法之所有，基於竊盜之犯意，於民國110年10月4日6時許，在臺南市北區西門路4段與正覺街交岔路口附近之檳榔攤內，以徒手拿取之方式，竊取楊郭寶丹所有、放置在香菸櫥櫃內之黑色袋子1個（內有現金新臺幣【下同】3,000元、IPHONE XR行動電話1支（價值約25,000元），得手後騎乘機車離去。嗣經楊郭寶丹發現遭竊後報警處理，為警循線查得陳勝賢，並扣得現金3,000元，而查悉上情。
二、案經臺南市政府警察局第五分局報告報告臺灣臺南地方檢察
    署檢察官偵查聲請簡易判決處刑。
    理  由
一、犯罪事實之認定
（一）被告於110年10月4日6時許，在臺南市北區西門路4段與正
      覺街交岔路口附近之檳榔攤內，徒手拿走被害人楊郭寶丹
      所有、放置在香菸櫥櫃內之黑色袋子1個（內有現金新臺
      幣【下同】3,000元、IPHONE XR行動電話1支【價值約25,
      000元】後，騎乘機車離去；嗣經被害人楊郭寶丹報警處
      理，為警循線查得被告，並扣得現金3,000元等事實，業
      據被告供承在卷，核與被害人楊郭寶丹之陳述相符，復有
      現場蒐證照片（監視錄影畫面翻拍照片）、現場照片、車
      輛詳細資料報表、臺南市政府警察局第五分局扣押筆錄、
      扣押物品目錄表、認領保管單等附卷可稽，以及現金3,00
      0元扣案可佐，堪可認定。
（二）被告雖辯稱其當時有服用精神藥物，不知道自己在做什麼
　　  云云，然依據被告及被害人楊郭寶丹之陳述，被告為購買
      香菸而進入檳榔攤，購得香菸後即騎乘機車離去，事後僅
      留下現金，行動電話及黑色袋子則予丟棄。據此，被告既
      能進行買賣交易，並騎乘機車，事後又能選擇留下與丟棄
      之財物，顯見其當時之精神狀態並無異常，則其未經被害
      人楊郭寶丹之同意，擅自取走上開財物，自是基於不法所
      有之意圖及竊盜之犯意無誤。　　
（三）綜上所述，本案事證明確，被告犯行堪可認定，應依法論
　　  科。被告所辯，不足採信
二、論罪科刑
（一）核被告所為，係犯刑法第320條第1項之竊盜罪。
（二）爰審酌被告不思正當途徑，反以竊取他人財物之方式，滿
      足自己所需，法治觀念顯有偏差；兼衡其素行（前有多次
      因案經法院論罪科刑之紀錄，臺灣高等法院被告前案紀錄
      表在卷可考）、智識程度（國中學歷）、職業（工）、家
      庭經濟狀況（自陳為低收入戶）、身心狀況（為輕度身心
      障礙者，身心障礙證明在卷可佐）、竊取財物之種類及價
      值、犯罪手段尚屬平和、犯後態度、與被害人無特別關係
      、迄無證據證明已與被害人和解、被害人僅取回被竊之現
      金等一切情狀，量處如主文所示之刑，併諭知易科罰金之
      折算標準。
三、未扣案之黑色袋子1個、IPHONE XR行動電話1支，為被告所
    竊得，屬於被告，應依刑法第38條之1第1項前段、第3項規
    定，宣告沒收之，於全部或一部不能沒收或不宜執行沒收時
    ，追徵其價額。至於被告所竊得之現金，業已發還予被害人
    ，爰不宣告沒收。
四、如不服本判決，得自收受送達之翌日起20日內向本院提出上
    訴狀，上訴於本院第二審合議庭（須附繕本）。
據上論斷，應依刑事訴訟法第449條第1項前段、第450條第1項，
刑法第320條第1項、第41條第1項前段、第38條之1第1項前段、
第3項，刑法施行法第1條之1第1項，逕以簡易判決處刑如主文。
本案經檢察官蘇榮照聲請以簡易判決處刑。
中　　華　　民　　國　　110 　年　　12　　月　　3 　　日
                    刑事第九庭  法  官  李俊彬
以上正本證明與原本無異。
                                書記官　李俊宏
中　　華　　民　　國　　110 　年　　12　　月　　3 　　日
附錄本案論罪科刑法條：
中華民國刑法第320條
意圖為自己或第三人不法之所有，而竊取他人之動產者，為竊盜
罪，處五年以下有期徒刑、拘役或五十萬元以下罰金。
意圖為自己或第三人不法之利益，而竊佔他人之不動產者，依前
項之規定處斷。
前二項之未遂犯罰之。